臺灣花蓮地方法院交通事件裁定　　　　　　　　　　　九十四年度交聲字第三號
　　原處分機關　交通部公路總局臺北區監理所花蓮監理站
　　異　議　人
　　即受處分人　甲○○
右列異議人即受處分人因違反道路交通管理處罰條例案件，對於交通部公路總局台北
區監理所花蓮監理站九十四年四月四日所為之處分（原處分案號：花監五字第裁四四
－Ｐ00000000、四四－Ｐ00000000號）不服，聲明異議，本院裁定
如左：
    主  文
異議駁回。
    理  由
一、本件聲明異議意旨略以：緣於民國九十四年二月二日下午二時十五分許，因朋友
    江國珍的車停在禁止停車處，其要去上廁所，所以請伊幫忙看一下，如果遇到巡
    邏警察，請伊幫忙移車，然當時伊根本沒有移動車輛，那有違規營業駕駛，為此
    不服原處分而聲明異議云云。
二、按汽車駕駛人，有左列情形之一者，處六百元以上一千二百元以下（註：即新臺
    幣〈下同〉一千八百元以上三千六百元以下）罰鍰，並禁止其駕駛：一、持普通
  駕駛執照，駕駛營業汽車營業者；營業小客車駕駛人，未向警察機關辦理執業登
    記，領取登記證，即行執業，處一千五百元以上三千六百以下罰鍰，道路交通管
    理處罰條例第二十二條第一項第一款、第三十六條第一項前段分別定有明文。
三、經查：
（一）本件異議人即受處分人甲○○於九十四年二月二日下午二時十五分許，在花蓮
      市門諾醫院前，持普通駕駛執照駕駛車號Ｎ二－０九九號營業小客車營業，且
      未向警察機關辦理領取職業登記證，而經警舉發等情，業據證人即製單舉發之
      員警張仲正到院具結證述：第一張罰單（即持用普通駕照駕駛營業小客車）是
      當天現場開的，第二張罰單（即營業小客車駕駛人未向警察機關辦理執業登記
      證，即行執業）是後來監理站要我們補開的，因監理站認為異議人持普通駕照
      駕駛營業小客車，經查也未辦理執業登記，所以要我們再補開一張舉發單；當
      天執行安程專案，駕車行經門諾醫院時，發現一輛計程車停在禁止停車線上，
      駕駛人也坐在車上，本來要勸導並請他開走，我們請他出示駕照，發現他所持
      的是普通駕照，所以我們才舉發他；當場異議人只說車子他沒有動，並沒有表
      示車子不是他的而是幫朋友看車；他有出示汽車行照，印象中該行照是別人的
      名字且逾期，我們還提醒他要快點去換照；證件是從車子裡面拿出來，因當時
      我們請他先下車，詢問情況後請他出示證件，他才到車裡去拿證件，我們先請
      他拿駕照，核對是否為本人，後來再請他出示行照時，他到車上拿，但由車子
      何處拿的我不清楚；當天從看到異議人至舉發完畢約十幾分鐘，因為要開單、
      拍照；我們開完單後就先離開，沒有看到異議人將計程車駛離；對異議人覺得
      面識，但沒有印象有無開過異議人罰單；當時好像有計程車執業登記車放在車
      上，但似乎過期了，當時有核對執業登記證上的名字跟人是否為異議人等語明
      確，並有花蓮縣警察局花警交第Ｐ00000000、四四－Ｐ000000
      00號號舉發違反道路交通管理事件通知單各一張附卷可參，又徵諸異議人與
      證人張仲正先前並不認識，自無仇隙怨懟之情事，且證人張仲正既係本件原處
      分機關所認定異議人有上開違規行為之原證人，渠等到庭以具結擔保之方式，
      並在負擔偽證罪之心理處罰狀態下所為之證述，此在無任何積極證據足以證明
      渠等證述係屬虛偽不實之情形下，堪以採信。
（二）至異議人所辯稱：伊係幫江國珍看車云云，雖據證人江國珍到院證稱：我是開
      計程車，靠志英車行，老闆綽號叫阿吻仔，姓游，車行地址在國聯一路上，但
      車籍資料應該是在明禮路，但車子是我的，車號是六Ｎ─三八三號；當天我開
      富德車行車號○九九號的計程車，因我的車壞了沒有開，我跟鄭萬榮調車，該
      車車主登記為鄭萬榮及車行，但真正的權利人是鄭萬榮，他也是靠富德車行；
      當天我在門諾醫院排班，但排班處的停車格四格已經被停滿，所以我將車併排
      停在排班處；我停車後就去門諾急診室上廁所，回來時別台的計程車司機告訴
      我說警察有過來開單，異議人幫我移車，但來不及所以就被開單了；因當天異
      議人到那邊找我們聊天，就算他不幫我移，別的司機也會幫我移，我有把鑰匙
      留在車上，引擎熄火；當天開的車好像是裕隆的，手排，一六○○西西的；我
      當天早上向鄭萬榮借該車，他沒有將行照交給我；當天看到甲○○，且我們司
      機平常都會互相幫忙移車，我那天有特別交代甲○○幫我移車；不清楚當天甲
      ○○到醫院做何事，但我一早去就有看到他了，我不知道他那天去醫院做什麼
      ，但他平時就會到醫院找我們聊天；公車站牌在門諾醫院對面花中校長宿舍轉
      角處等語，核與異議人供述：當天我去醫院看朋友，我是坐公車過去，公車站
      牌在醫院門口樹下，我還沒進去前就在門口遇到江國珍，他說他要上廁所，請
      我幫他看一下車，他車子停在紅線區，如果警察來的話，幫他移車，當天因為
      下雨而且很冷，所以我坐在車內等他；該車是手排車，福特全壘打紀念款車一
      六００；我跟江國珍說要去找朋友等語，兩人就該車之車型、廠牌、車籍資料
      及異議人到門諾醫院等情所述顯有不符，並有該車之車籍資料（詳見本院卷第
      十五頁）在卷可參，而當天該車違規停放之位置乙節，據證人張仲正及異議人
      均稱係停放於門諾醫院急診室門口外之紅線區，並非計程車排班處等語明確，
      此有證人張仲正所繪製之現場圖乙紙（詳見本院卷第四十五頁）在卷可證，核
      與證人江國珍上開證述及所繪製之現場圖乙紙（詳見本院卷第四十六頁）確屬
      不一；況異議人及證人江國珍均稱：該車上並無執業登記證云云，然據證人張
      仲正上開證述明確，茍車上無執業登記證甚為明確者，何以證人張仲正未當場
      開立罰單，卻迨至案發後即同年月二十五日始另製單舉發異議人營業小客車駕
      駛人未向警察機關辦理執業登記即行執業之違規罰單？與常情有違；另參酌異
      議人與證人江國珍之情誼關係，業據證人江國珍證述：在門諾醫院排班認識的
      ，認識約一、二年，他是在富德車行，老闆好像是同一人；異議人開得比我久
      ，但他目前沒有在開，因為他年紀超過了；他常到門諾醫院找我們，跟我們這
      些老朋友聊天，一星期約一、二天，但他怎麼到醫院的我不清楚，有時可能是
      自己開車或他兒子載他過來，若我們方向順路，也會順路載他回家等語甚明，
      顯見異議人與證人江國珍關係良好，且參酌上開說明，證人江國珍之上開證述
      亦與事實不符，則殊難逕予採信而為有利於異議人之認定。復衡諸異議人向監
      理機關申訴時僅陳明：該車停在路邊云云，且向本院聲明異議時亦僅陳稱：該
      車並未開動，哪有營業之事實云云，以及異議人於警方製單舉發違規之當場並
      未表明該車並非伊所駕駛等情，已有證人張仲正前開證述明確，茍該車確係證
      人江國珍所駕駛者，異議人只需在場表明該車非伊所駕駛，並等候證人江國珍
      出來後再請警方處理即可，何須持本身駕照供員警查核而據以開立罰單？此亦
      有悖於常理。故異議人事後翻異其詞而辯稱：該車並非伊所駕駛云云，顯係事
      後卸責之詞，不足採信。
（三）綜上，舉發機關逕行舉發異議人持普通駕駛執照駕駛營業汽車營業及未向警察
      機關辦理領取執業登記證即行執業之違規行為，自非無據，堪以認定。則異議
      人確有上開違規行為，原處分機關據以援引前揭規定，分別裁處罰鍰一千八百
      元及一千五百元，實無不當。本件異議為無理由，應予駁回。
四、據上論斷，應依道路交通案件處理辦法第十九條，裁定如主文。
中      華      民      國    九十四    年      五      月    三十一    日
                              臺灣花蓮地方法院交通法庭
                                  法  官    饒  金  鳳
右正本證明與原本無異。
如對本裁定不服，應於送達後五日內，向本院提出抗告狀。（應抄附繕本）
                                  法院書記官
中      華      民      國    九十四    年      五      月    三十一    日
